臺灣高等法院刑事判決　　　　　　　　　　　　　八十九年度上易字第四二六號
　　上　訴　人　臺灣臺北地方法院檢察署檢察官
　　被　　　告　甲○○
右上訴人因被告侵占案件，不服臺灣臺北地方法院八十八年度易字第三○○四號，中
華民國八十九年八月二十九日第一審判決（起訴案號：臺灣臺北地方法院檢察署八十
八年度偵字第六七五三號）提起上訴，本院判決如左：
    主  文
上訴駁回。
    理  由
一、本案經本院審理結果，認第一審判決對被告甲○○為無罪之諭知，經核並無不合
    ，應予維持，並引用第一審判決書記載之證據及理由。
二、檢察官上訴意旨以：告訴人已於原審提出與被告合作合夥期間之二十三筆交易之
    進出貨價格，並算出告訴人應分得之利潤，為一千六百八十五萬零二百三十六元
    五角，被告僅給付告訴人五百十萬元，將餘款侵占入己；被告已於八十七年八月
    二十七日自書信函，稱：人為財死，鳥為食亡，金錢之誘惑，銳不可當．．．此
    次糗事，吃緊弄破晚，後悔莫及等情，是被告已承認其侵占犯行，被告緊祰告訴
    人十一筆交易，隱瞞十二筆交易，其有侵占犯行甚明云云。
三、按刑法上之侵占罪，以侵占自己持有他人之物為構成要件；又合夥人之出資及其
    他合夥財產，為合夥人全體之公同共有，為民法第六百六十八條所明定。本件告
    訴人乙○○出資，被告甲○○出勞務，合夥代理日商中日公司在台採購ＩＣ零件
    業務，並約定由被告定期結算，獲得之利潤平分，為雙方所不爭執。然據告訴人
    於本院稱：被告只告訴伊十一筆，賺到之利潤兩人對分，墊款部分（即告訴人出
    資）伊無意見，伊並未核對，給多少就收多少，縱被告以自己資金去買貨所賺之
    利潤也要分一半給伊，其後被告以自己資金買貨所賺之利潤就未再分給伊等語（
    見本院審判筆錄），又據告訴人以被告浮報進貨價格，致其應分利潤短少，因認
    被告有侵占罪嫌，請求調閱交易報稅資料等情；而被告辯稱：每筆交易之利潤均
    已結算付清等情，顯見兩造對於合夥所獲得之利潤之計算方法有極大爭執，縱告
    訴人所述為真，則十二筆交易既未經結算其應分得之利潤，該利潤應屬合夥人全
    體之公同共有，並非當然為告訴人所有，他合夥人未履行結算或償還義務，自屬
    民事糾葛，應循民事訴訟解決，尚與侵占罪之構成要件不合。至被告自書之信函
    ，僅能證明被告有執行業務不當之情，尚難據為侵占罪之積極證據。本件既屬民
    事糾葛，從而告訴人請求本院向稅捐機關調閱報稅資料，核無必要，附此敘明。
四、綜上所述，公訴人依告訴人所請提起上訴，為無理由，應予駁回。
據上論斷，應依刑事訴訟法第三百六十八條、第三百七十三條，判決如主文。
本案經檢察官費玲玲到庭執行職務。
中      華      民      國      九十一      年    六    月    二十五    日
                              臺灣高等法院刑事第十三庭
                                  審判長法  官  蔡    燉
                                        法  官  鄧  振  球
                                        法  官  李  春  地
右正本證明與原本無異。
不得上訴。
                                        書記官  柳  秋  月
中      華      民      國    九十一    年     七       月      三      日
